新竹地方法院民事判決　　　　　　　　　　　　　九十二年度訴字第四八三號
　　原　　　告　龍群營造有限公司
　　法定代理人　己○○
　　被　　　告　唐榮鐵工廠股份有限公司
　　法定代理人　庚○○
　　訴訟代理人　耿淑穎律師
　　　　　　　　王彩又律師
　　　　　　　　李明仙律師
　　　　　　　　甲○○
　　　　　　　　丙○○
　　右　一人
　　複代理人　　戊○○
右當事人間給付工程款事件，本院於民國九十三年六月二十三日言詞辯論終結，判決
如左：
    主    文
被告應給付原告新台幣參拾伍萬捌仟零壹拾肆元，及自民國九十二年八月二十一日起
至清償日止，按年息百分之五計算之利息。
原告其餘之訴駁回。
訴訟費用由被告負擔百分之十，餘由原告負擔。
    事  　實
甲、原告方面：
壹、聲明：
    被告應給付原告新台幣（下同）三百九十五萬五千八百一十九元，及自起訴狀繕
    本送達之翌日即九十二年八月二十一日起至清償日止按年息百分之五計算之利息
    。
貳、陳述：
一、緣兩造於民國九十年七月十八日就「陸軍高山頂營區設施整建工程─道路工程」
    簽訂分包採購契約。查該工程業已完工驗收，前開工程應給付之總工程款為五百
    八十萬元（未稅），被告已給付四百八十一萬一千一百二十七元，尚應給付予原
    告工程尾款九十八萬八千八百七十三元。原告承包之上開道路工程中之「原碎石
    級配道路舖設粗級配瀝青混凝土」部分，工程數量為二萬零四百二十四平方公尺
    ，經試驗結果，鑽心厚度不足百分之三。而依中國國家標準CNS8755（瀝青舖面
    混合料壓實試體之厚度或高度檢驗法）規定，厚度偏低百分之一，應減價百分之
    二，故上開工程瑕疵，應減價百分之六，準此，應減之價額為七萬零八百元。另
    「原碎石級配道路舖粗級配瀝青混凝土」工程，因工地現場的路面屬易下沉的黏
    土層，又無舖設級配，故約有數量二萬零四百二十四公尺部分之級配流失，高度
    落差約有四十到五十公分，由原告購進碎石級配舖設平均厚度約四十公分，故原
    告各取級配厚度三十公分及五十公分之施工單價項目中「路床滾壓」、「級配碎
    石底層」及「工具耗損」三項單價之平均值，再乘以面積（施工數量），請求被
    告應給付此部分之工程款共二百八十五萬五千二百七十四元。綜上所述，前三項
    工程款加計百分之五稅金後，為三百九十五萬五千八百一十九元，爰起訴請求被
    告給付前開工程款。
參、對被告答辯之陳述：
一、「原碎石級配道路舖粗級配瀝青混凝土」工程，因舖設級配完二年多才舖設瀝青
    ，所以級配確實有滅失，路面嚴重的部分確實如原告有提出照片所示之事實，業
    據證人歐陽宏志於九十三年四月二日到庭證述無訛。因施工時間間隔過久及地質
    之關係，上開工地路面與排水溝高度有四十至五十公分之高程誤差，有原告所提
    示之照片為證。而證人歐陽宏志另證高程落差應該不是四十至五十公分而為四十
    至五十公釐云云，但原告原承包之瀝青舖設工程厚度為十公分，茍高程僅相差三
    至五公分，則無需另補級配，直接舖設瀝青即可，故證人該部分所證，顯與事實
    不符。
二、原告庭呈購進級配明細表共二十七張，其中十三張為九十年十一月二十七日至九
    十一年一月二十日間所購進之級配明細，數量為一千二百九十立方公尺，業經被
    告確認而無爭議，另十四張為九十一年四月六日起至同年月二十日止購進級配明
    細，數量為八千八百一十五立方米，兩造間簽訂之分包工程採購契約，應舖設級
    配部分面積三千零三十四平方公尺，應舖設之級配數量為一千零二十一立方公尺
    （五十公分乘以五百五十三公尺加上三十公分乘以二千四百八十一公尺，小數點
    以下四捨五入），但實際舖設數量為一萬零一百零五立方米，扣除原施工數量後
    追加舖設九千零八十四立方公尺，若以面積二萬零四百二十四公尺平均計算，亦
    可得知追加舖設之級配厚度約四十公分。
三、原告主張兩造間之追加舖設砂石級配工程，其法律性質為承攬契約，因完成承攬
    工作而得請求報酬。然原告既非代理行為，亦非無因管理行為，被告自不得主張
    原告以支出之費用為限始得向被告求償，故被告答辯謂購砂石進級配明細及其現
    金收據金額僅一百八十萬左右，與原告主張之二百七十萬工程款顯有差距云云，
    顯有誤解。被告為配合聯勤總部營產工程署（以下簡稱營工署）之施工進度，為
    避免被告遭營工署按日以三十五萬元計算之遲延違約金，而要求原告盡快施作，
    卻於事後以未定書面為由拒絕付款，實與理不合。
四、被告以兩造所訂之分包工程採購契約第八條「施工管理」第八項「圖說文件」第
    四款之規定認為鑽心不足之部分應依據被告與營工署間之約定，按工程價款百分
    之二十為扣款。然系爭契約為定型化契約，契約條文內容有疑義時，應以對原告
    有利之方式解釋；且依債之相對性理論，被告與營工署簽訂之契約內容，僅發生
    拘束被告之效力，不發生拘束原告之效力。又被告於兩造契約中未指明特定內容
    ，徒以「‧‧‧甲方與營工署所簽訂之契約中有關甲方對營工署應履行之義務與
    責任而與乙方所承辦工作範圍有關者，應視同乙方對甲方應盡之義務與責任，為
    本程契約文件之一部分‧‧‧」等文字，即將其對於營工署應負之責任與義務轉
    嫁於下包廠商，以規避其本身應負之責任與義務，顯有違反誠信及公序良俗等原
    則，輕重失衡顯而易見。系爭工程承攬總價為五百八十萬元，所簽訂之契約書內
    容已非常繁雜，如庭呈資料所示；以被告與營工署間承攬契約總價高達三億五千
    七百萬元之情形以觀，其與營工署間之契約內容規模必然十分可觀，縱認該契約
    書係公開得供閱覽，但竟要求下包廠商得以知悉此項高達百分之二十之減價約定
    ，實如大海撈針，而為事實上之不可能。且被告明知瀝青舖設工程厚度檢測未達
    規格時，實務上以中國國家標準之規範辦理，而為業界之通例，亦明知其與營工
    署所簽訂減價百分之二十辦理驗收之約定為特別約定，又顯然高於一般標準甚多
    ，詎其未在招標文件中有任何顯示或註記，事後以此相責，顯悖誠信而當然無效
    。
參、證據：提出分包工程採購契約、原告函、工程明細表、單價分析表、瀝青舖面混
    合料壓實試體之厚度或高度檢驗法各乙份、被告公司函五份、砂石級配計算表二
    份（以上均為影本）、照片三十幀；並聲請傳喚證人辛○○、乙○○、歐陽宏志
    為證。
乙、被告方面：
壹、聲明：原告之訴駁回。
貳、陳述：
一、瀝青混凝土鑽心厚度應減價部分：
（一）緣被告向營工署承攬總價為三億五千七百萬元之工程，兩造再簽立分包工程採
      購契約，將上開工程中之道路工程交由原告承攬。依兩造所立之分包工程採購
      契約第八條圖說文件第八項第四款記載：除本契約已約定者外，甲方（即被告
      ）與營工署所簽訂之契約中有關甲方對營工署應履行之義務與責任與乙方所承
      辦工作範圍有關者，應視同乙方對甲方應盡之義務與責任為本工程契約文件之
      一部份，具同等約束效力，乙方應無條件對甲方依該合約負應盡之義務與責任
      。該條文可証兩造已明白約定，若營工署就原告承攬範圍，向被告主張工程瑕
      疵，而予扣款，原告依約應承受該項損失，而自工程款中同額扣除瑕疵部分之
      款項。
（二）本件「原碎石級配道路舖粗級配瀝青混凝土」工程鑽心試驗厚度不足為原告所
      自認，而被告因此工程瑕疵而營工署扣款六十四萬七千九百零七元，有聯勤總
      部營產工程署九十二年五月七日陝迅字第０九二０００三六九二號函可佐。被
      告與營工署所立之承攬契約第四條第一款後段明定：驗收結果與規定不符採減
      價收受者，按不符項目標的之契約價金減價百分之二十。被告因原告施作之工
      程有瑕疵，致被營工署扣減工程款，應自原告得請領之工程款，扣減該部分之
      金額。
（三）原告承包被告工程之招標文件包括投標須知第六頁，原告均應於投標之前詳閱
      投標須知，且在投標須知第七條第四項亦明確載明：「本公司（即被告）與營
      工署所訂契約及施工圖說，投標廠商應於投標前至本公司詳細閱讀確實了解，
      並應於得標後確實遵行。」。被告為公家機關，經營透明化，與營工署所簽立
      之合約，無對下包保密必要。原告之法定代理人於之前開庭時否認看過被告與
      營工署所簽合約，被告於發包前既於投標須知載明投標廠商須於投標前至被告
      公司詳細閱讀，原告承攬被告公司工程數件，對於被告發包流程早已了解，此
      種攸關原告公司權益事項豈會置之不理。證人丁○○亦証述被告與營工署間之
      承攬契約均放置工務所任下包廠商閱覽，故原告主張伊未閱覽被告與營工署間
      之合約云云，顯然不實。退步言之，縱如原告所主張，未於投標前依照投標須
      知規定，閱覽被告與營工署所簽合約，此係因原告不遵守規定，非被告所能約
      束，原告自不得於事後藉故未閱覽該合約，抗辯被告與營工署之扣款約定不及
      於原告，原告若能以此卸責，則兩造所簽契約第八條第四項豈不形同具文？更
      何況原告已自認工程有一半經測試鑽心厚度不足，因而使被告無法通過營工署
      的測試，兩造之契約早已明載原告須承擔被告對營工署應負之義務，且因工程
      瑕疵之故，被告亦得向原告請求損害賠償。
二、有關路面高程不足，加鋪碎石級配部分：
（一）此部分工程不在兩造所立前開分包工程採購契約範圍內，此為兩造所不爭執。
      故原告主張被告應給工程款，首應証明此部分工程，兩造就此部分工程之追加
      確有合意，其次應証明原告確有鋪設如其主張之碎石級配數量。
（二）此部分工程被告並未請原告承攬，業經証人丁○○証述屬實。且被告若有請廠
      商進料補高程不足的話，會簽收料並用料單來計價，補給廠商原料的錢，但原
      告從未提出料單供被告簽收計價之事實，亦經證人丁○○結證在案。顯見原告
      主張不實。
（三）依兩造所立之分包工程採購契約第十七條（契約變更及轉讓）第一項、第二項
      規定：「本工程進行中甲方（即被告）如必須變更設計及增減工程項目及數量
      時…，如係新增項目，應由雙方共同議定合理單價…以補充契約書或書面換文
      列入本契約內作為附件一併執行。契約之變更非經甲方及乙方雙方合意，作成
      書面紀錄，並簽名或蓋章者，無效。」，參照上開說明，此部分工程並不在兩
      造所立之書面合約內，應屬新增項目，此新增項目，並未作成書面紀錄，亦未
      簽名或蓋章，參照上開條款規定，縱雙方曾有合意（被告否認之），亦屬無效
      。原告此部分之請求亦應駁回。至於証人辛○○僅証稱對於高程不足，有經會
      勘，會勘結果是何人叫原告去鋪設伊不清楚，亦無法作為有利原告之証明。
（四）退步言之，縱認被告人員曾請原告就道路高程不足部分鋪設砂石級配，但道路
      並非全部下陷，僅靠水溝旁之路面有部分下陷，毋需全程鋪設碎石級配，亦經
      証人丁○○、辛○○証述明確，原告主張全程鋪設碎石級配，自屬不實。且確
      實有多少數量之碎石級配用於「原碎石級配道路舖粗級配瀝青混凝土」工程及
      該等級配之價格是多少？此部分亦應由原告舉証証明。另因原告承攬之分包工
      程採購契約即需要碎石級配施工，原告所購進之碎石級配是否用於填補高程不
      足之部分，亦有可議之處，原告應就其請求部分舉証以實其說。
（五）本件就高程不足部分，被告既未委由原告施作，原告亦無法舉証証明被告曾委
      由其施作，足証此高程不足部分與被告無涉。而此部分，真正受利者為營工署
      ，原告訴訟對象應是營工署而非被告，原告對被告起訴，實令被告感到莫明。
      綜上所述，原告向被告請求此部份工程款為無理由，應予駁回。
參、證據：提出分包工程採購契約、營利事業登記證各乙紙、被告公司函三份、施工
    圖一般說明節本、被告與營工署間承攬合約節本、協調會記錄、營工署函、工程
    計價單、其他扣款說明、施工圖、道路工程級配回填施作數量估算表各乙份、現
    金支出傳票六份、徐田砂石行進級配明細表暨請款單二份、碎石級配工程支出表
    、採購投標須知各乙件（以上均為影本），並聲請傳喚證人丁○○。
丙、本院依職權向營工署函查兩造間就系爭工程第一期土木工程原碎石級配道路舖設
    粗級配瀝青混泥土契約是否因鑽心不足而減價百分之二十。
    理      由
甲、程序部分
（一）兩造訂立之分包工程採購契約第十九條第三項規定，兩造如有涉訟應以被告之
      公司所在地法院管轄，兩造簽約時，被告公司所在地設於新竹縣湖口鄉○○路
      四五八號，故兩造合意管轄之法院應為本院，本院自有管轄權。雖被告公司於
      訂約後遷移至高雄市，但兩造合意訂立管轄法院時，所認知之被告公司所在地
      之管轄法院應為本院，尚不因日後被告一方任意遷移所在地而有所變動。
（二）按訴狀送達後，原告不得將原訴變更或追加他訴。但擴張或減縮應受判決事項
      之聲明者，不在此限，民事訴訟法第二百五十五條第一項第三款定有明文。原
      告原聲明請求被告給付原工程尾款（含稅）一百萬一千一百四十六元（
      [000000-00000]x1.05=0000000）、追加工程款二百八十七萬三千六百五十六
      元（0000000x1.05=0000000）。嗣後工程尾款部分再減縮三萬五千四百元，追
      加工程款部份擴張十一萬六千四百十六元，與上開規定相符，自應准許。原告
      另起訴請求返還履約保證金五十八萬元部分，嗣後履約保證金部份全部撤回，
      經被告同意，亦與民事訴訟法第二百六十二條第一項無違，附此敘明。
乙、實體部分
一、兩造不爭執部分：
（一）兩造於九十年七月十八日簽訂系爭工程契約，該工程業已完工驗收，前開系爭
      工程約定給付之總工程款為五百八十萬元，被告已給付四百八十一萬一千一百
      二十七元。
（二）原告施作之「原碎石級配道路舖設粗級配瀝青混凝土」，經試驗結果，鑽心厚
      度不足百分之三，被告因此工程瑕疵為營工署扣款六十四萬七千九百零七元。
二、原告主張：
（一）其施作之「原碎石級配道路舖設粗級配瀝青混凝土」，鑽心厚度不足百分之三
      部分，應依中國國家標準規定應減價百分之六，故僅應減價額為七萬零八百元
      。被告不應將其對於營工署應負之責任與義務轉嫁於原告，而以規避其本身應
      負之責任與義務，而將扣款六十四萬七千九百零七元全由原告負責。
（二）原告承包之「原碎石級配道路舖粗級配瀝青混凝土」工程，路面級配流失，高
      程不足，原告為被告舖設流失之級配。該部分之工程款應以兩造間之施工單價
      項目「路床滾壓」、「級配碎石底層」及「工具耗損」三項單價之平均值，再
      乘以施工數量，共計二百八十五萬五千二百七十四元之工程款，此部分工程款
      被告應給付原告。
三、被告則以：
（一）依兩造所立之分包工程採購契約約定，被告與營工署所簽訂之契約中有關被告
      對營工署應履行之義務與責任與原告所承辦工作範圍有關者，應視同原告對被
      告應盡之義務與責任，為本工程契約文件之一部份，具同等約束效力，原告應
      無條件對被告依該合約負應盡之義務與責任。是營工署就原告承攬範圍，主張
      工程瑕疵而予扣款六十四萬七千九百零七元，原告依約應承受該項損失。
（二）被告並未請求原告就「原碎石級配道路舖設粗級配瀝青混凝土」工程加舖流失
      之級配，故原告不得向被告請求此部分之工程款。縱曾請求原告鋪設級配，原
      告應先證明鋪設級配之數量，並按照數量請求工程款等語為抗辯。
四、兩造爭執要點：
（一）原告施作之「原碎石級配道路舖設粗級配瀝青混凝土」，鑽心厚度不足之減價
      標準為何？
（二）被告是否曾請求原告就「原碎石級配道路舖設粗級配瀝青混凝土」之工程就高
      程不足之部分施作碎石級配之工程？如有，原告施作之數量為何？如何計算工
      程款？
五、「原碎石級配道路舖設粗級配瀝青混凝土」工程厚度不足之減價標準部分：
（一）原告雖主張工程瑕疵之扣款，應依據商業習慣即依中國國家標準CNS8755瀝青
      舖面混合料壓實試體之厚度或高度檢驗法之規定，依據厚度不足百分之一即扣
      款百分之一，本件工程之厚度不足百分之三，故應減價百分之六，為七萬零八
      百元云云。經查：
    １、兩造對於厚度不足之瑕疵並不爭執，就瑕疵之解決方式以扣款方式解決亦不
        爭執。而依據兩造之分包工程採購契約第十三條驗收第二項中明文規定如工
        程有瑕疵不能改正或拒絕改正，被告得自行或使第三人改正，並得向原告請
        求償還改正必要之費用，或終止、解除契約、減少價金，如因可歸責於原告
        之事由致履行契約有瑕疵者，被告除前開規暨定辦理外並得請求損害賠償。
        雖就工程瑕疵部分，兩造有上開約定，但上開約定就減少價金之額度等均未
        具體規定。而原告主張依據商業習慣之中國國家標準之瀝青舖面混合料壓實
        試體之厚度或高度檢驗法之規定為減價標準，但原告並未舉證證明該標準為
        商業習慣，尚難認中國國家標準之瀝青舖面混合料壓實試體之厚度或高度檢
        驗法為商業習慣而得逕適用於本件工程瑕疵之減價額度。況依據兩造訂立之
        分包工程採購契約第八條圖說文件之第四項規定除本契約已約定者外，甲方
        （被告）與業主（營工署）所簽訂之契約中有關甲方對業主應履行之義務與
        責任，而與乙方承辦工作範圍有關者，視同乙方對甲方應盡之義務與責任，
        為本工程契約之一部分，具同等之約束效力，乙方應無條件對甲方依該合約
        負應盡之義務與責任。被告既與業主營工署就工程瑕疵情形，有減價百分之
        二十之約定，依兩造分包工程採購契約第八條圖說文件之第四項規定，原告
        與營工署之此部分減價驗收額度之規定，亦應適用於兩造間之工程瑕疵。兩
        造間之約定應優先於中國國家標準之減價標準。故原告主張兩造之工程瑕疵
        應適用，中國國家標準之瀝青舖面混合料壓實試體之厚度或高度檢驗法之規
        定為減價標準並非可採。
    ２、再查第八條第四項明文規定就被告與業主之責任義務條款與原告承包之工程
        有關者，等同約束兩造之間，此為兩造訂立之分包工程採購契約明文所訂並
        非解釋之問題，原告認應對其作有利之解釋，而不應適用云云，應非可採。
        另上開第八條第四項規定亦載明僅與原告工程有關之部分，被告與業主間之
        條約條款始等同約束兩造間，並非全部契約。原告以被告與業主營工署間之
        契約規模龐大而認不應適用，顯有誤會。兩造間之分包採購契約既有上開第
        八條第四項之規定，原告自應就與其工程相關之部分為了解而非以契約規模
        龐大而否定該條款之效力。而原告主張稱實務上以中國國家標準之規範辦理
        為業界之通例，認第八條第四項之規定過於抽象，又扣款百分之二十之約定
        與一般業界不同，有違誠信應為無效云云。原告並未舉證證明上開標準為業
        界通例，已如上述。而第八條第四項之規定之範圍亦僅限於與原告承包之工
        程有關之事項，並無違反誠信情形，故原告主張兩造間之分包採購契約第八
        條第四項約定悖於誠信應為無效云云，應非可採。
    ３、又查原告向被告承包之「原碎石級配道路舖設粗級配瀝青混凝土」工程之工
        程款為四百八十二萬零六十四元，有原告提出之工程明細表在卷可參（參本
        院卷第一百九十二頁）。而上開工程被告與業主營工署間約定之工程款為二
        百九十萬零二百零八元。被告與營工署二百九十萬零二百零八元之工程款之
        百分之二十，再加上百分之十一點七之間接工程費，共計扣款六十四萬七千
        九百零七元（0000000x0.2=580042；580042x0.117=67865；
        580042+67865=647907）。
        如按照工程款減價百分之二十計算，兩造間就此部分之工程款為四百八十二
        萬零六十四元，減價百分之二十，則應減價為九十六萬四千零十二元，原告
        僅減價六十四萬七千九百零七元。如以該價額與兩造間工程款價額之比例，
        則扣款比例為百分之十三點四四，並未達兩造工程款之百分之二十，上開之
        扣款額度雖比原告主張之百分三為高，但尚非顯失公平，原告主張扣款過高
        ，有失公平，亦非可採。
（二）綜上，原告主張原工程款尚應給付之尾款（含稅）在三十五萬零八百十四元（
      [000000-000000]x1.05=350814）之範圍內有理由，其餘部分為無理由應駁回
      之。
六、追加工程部分
（一）「原碎石級配道路舖粗級配瀝青混凝土」工程之路面係由業主營工署將路面鋪
      完工後再由業主營工署鋪設五公分之細級配瀝青混凝土之事實為原告所自承。
      因此，雖上開工程路面業經證人辛○○及歐陽宏志證明，有部分路面有高程不
      足之情形，有些部分甚至有三至四十公分之落差之情。但上開路面之級配流失
      ，高程不足，原應由營工署補足路面級配交由被告及被告之下包即原告鋪設粗
      級配瀝青混凝土。故上開路面級配流失高程不足，以致無法鋪設瀝青混凝土，
      理當由業主營工署負責，營工署若不補鋪設級配，因而無法鋪設瀝青混凝土，
      造成工程遲延，此亦為可歸責於營工署之原因而遲延，被告當無遲延責任之問
      題。因此，原告主張被告為避免工程遲延遭罰款之故，因而令被告買進級配鋪
（二）原告主張被告之工地負責人丁○○曾要求原告自行買進砂石鋪設高程不足之路
      面云云。經傳喚丁○○到庭為證（審理時已離職），證人丁○○否認曾要求原
      告購進砂石舖設高程不足之路面。因此原告如主張被告或被告雇用之工地人員
      曾要求原告購進砂石舖設路面而為工程之追加，自應就被告有追加工程之要求
      為舉證。否則縱令原告就「原碎石級配道路舖粗級配瀝青混凝土」之工程為級
      配之鋪設，亦不能依據承攬契約之法律關係請求被告給付工程款。
（三）證人辛○○（審理時已自被告公司離職）雖到庭證稱，上開工程路面高程不足
      ，被告與營工署間有共識由被告責成下包即原告舖設，但是如請原告鋪設應由
      被告發文給原告，原告再進場施工，但均未發文，未發文之原因並不清楚等語
      。縱上開證人證述被告與營工署有共識責成下包鋪設，但此亦為被告與營工署
      間之共識，但被告並未發文請求原告進場施工，尚不能證明被告曾向原告為追
      加工程之意思表示。證人丁○○亦證稱，如果請下包廠商進料補高程不足之部
      分，廠商會提出料單由工程人員簽收，再用料單計算價錢，但證人並未簽收原
      告追加工程之料單等語。而原告亦不爭執其無法發提出經工程人員簽收之進料
      單，亦徵被告並未為追加工程之意思表示。綜上，原告並無法舉證證明被告要
      求原告鋪設砂石級配之工程之事實。從而，原告主張此部分為追加工程，依據
      承攬關係請求被告給付此部分之工程款，尚難有據。
七、綜上所陳，原告依據承攬契約之法律關係，請求原告給付原工程契約之尾款九十
    一萬八千零七十三元部份、追加工程款二百八十五萬五千二百七十四元，僅其中
    原工程尾款扣除瑕疵扣款部分後，在三十五萬八千零十四元元範圍內為有理由，
    應予以准許外，其餘部分均無理由，應駁回之。
八、原告主張「原碎石級配道路舖粗級配瀝青混凝土」工程之路面高程不足，被告為
    鋪設砂石級配追加工程部分，因原告無法證明兩造確實有追加工程之合意而駁回
    ，故毋須審酌兩造關於追加工程數量部分之攻擊防禦，附此敘明。
據上論斷：原告之訴為一部有理由，一部無理由，並依民事訴訟法第七十九條，判決
如主文。
中　　　華　　　民　　　國　　九十三　　年　　　七　　　月　　 十六 　　日
                                  臺灣新竹地方法院民事第庭
                                          法　    官　黃珮禎
右為正本係照原本作成。
如對本判決上訴，須於判決送達後廿日內向本院提出上訴狀。
                                          法院書記官 饒興蘭
中　　　華　　　民　　　國　　九十三　　年　　　七　　　月　　十六　    日
